臺灣高等法院刑事判決　　　　　　　　　　　　　九十一年度上易字第二四０六號
　　上　訴　人　臺灣板橋地方法院檢察署檢察官
　　被　　　告　甲○○
右上訴人，因被告竊盜案件，不服臺灣板橋地方法院，九十一年度易字第一五二號，
中華民國九十一年五月二十三日第一審判決（起訴案號：臺灣板橋地方法院檢察署九
十年度偵緝字第一三五九號）提起上訴，本院判決如左：
    主      文
上訴駁回。
    理      由
一、公訴意旨略以：被告甲○○前因竊盜案件，經臺灣宜蘭地方法院八十七年度易字
    第三八二號判處有期徒刑一年確定，甫於民國八十八年九月十七日執行完畢，竟
    不思悔改，復基於意圖為自己不法所有之概括犯意，自八十九年十二月十五日起
    迄同年月二十六日止，以手持客觀上足以傷害人體，可供兇器使用如附表一所示
    螺絲起子等物破壞門鎖之方式，連續在臺北縣、市等地竊得如附表二所示黃子銘
    、鄧家勳等人所有之胡琴、笛、簫及殘障手冊等物。嗣甲○○承前竊盜之概括犯
    意，於九十年年一月四日十二時許，在臺北市○○街一七二巷一弄巷口，以自備
    之鑰匙竊取林新發所有車號ＥＤ—二八三八號自用小客車。得手後，將其自有之
    ＣＱ—二六四五號車牌改懸掛於竊得之上開自用小客車上，以防遭人發現。惟於
    同年月十二日十九時許，仍經警在臺北縣板橋市○○路○段四二號前查獲，並於
    甲○○駕駛之上開自用小客車及其住處內起獲如附表一、二所示之物品，始查悉
    上情，因認其涉有刑法第三百二十一條第一項第三款之攜帶兇器竊盜罪嫌。
二、按案件曾經判決確定者，應諭知免訴之判決，刑事訴訟法第三百零二條第一款定
    有明文。又訴訟上所謂一事不再理之原則，關於實質上一罪或裁判上一罪，亦均
    有其適用，最高法院六十年臺非字第七七號著有判例。
三、經查，本件被告甲○○另因竊盜案件（以下簡稱另案），經台灣宜蘭地方法院於
    九十年五月十七日以九十年度易字第一八七號刑事判決書判處有期徒刑十月（詳
    如附件），嗣經本院於九十年七月二日以九十年上易字第二三三六號判決確定，
    並於九十一年一月八日執行完畢，此有該刑事判決書及台灣高等法院檢察署刑案
    紀錄簡覆表一份附卷可稽。比較本件及另案結果，(1)犯罪行為人均為被告甲○○
    ；(2)犯罪時間本件係自八十九年十二月十五日起迄九十年一月四日止，另案則先
    後於九十年三月七日、九十年三月十一日犯罪時間緊接；(3)犯罪手法均為持自備
    鑰匙或客觀上可供兇器使用之起子、剪刀等工具竊取自用小客車或車內物品；(4)
    本件犯罪時間均在另案判決之前。
四、按「連續犯罪只須有概括犯意，無論其行為全部在起訴前或其一部在起訴後，均
    無關係」、「刑法上之連續犯，雖不必時間緊接，亦不以侵害特定之一個法益為
    限，要必本於概括之犯意而先後實施罪質相同之犯行，始得認為連續犯」（最高
    法院十七年上字第七五二號、二十四年上字第九二二號判例參照）。被告甲○○
    於原審訊問時供稱：本件應該已經跟宜蘭地院的案件一起判掉並執行完畢，我認
    為本件跟那件是同一案件，那時候因為缺錢就會偷東西等語（原審九十一年四月
    二十五日訊問筆錄）。足見被告甲○○所為本件與另案之竊盜行為，顯係出於概
    括犯意為之，且兩案所為數行為為同種行為，該數行為係侵害同一法益，且所犯
    罪名相同，兩案顯具有連續犯之裁判上一罪關係。而另案既經判決確定，本件竊
    盜案件應為另案確定判決效力所及，依照上開說明，本件依法應諭知免訴之判決
    ，原審本同上之見解，不經言詞辯論諭知本件免訴之判決，經核並無不合。檢察
    官上訴意旨仍執陳詞以本件犯罪時、地與另案犯罪時、地不同，實不容僅以被告
    供述此為同一案件即認為有連續犯裁判上一罪之關係而輕縱之，指摘原判決不當
    ，核與上開所引最高法院判例意旨內容不符，應不足採，其上訴為無理由，應予
    駁回，並不經言詞辯論為之。
五、據上論斷，應依刑事訴訟法第三百六十八條、第三百七十二條判決如主文。
中      華      民      國    九十一    年      八      月     三十     日
                              臺灣高等法院刑事第二庭
                                  審判長法  官  蔡  長  溪
                                        法  官  林  俊  益
                                        法  官  楊  貴  志
右正本證明與原本無異。
不得上訴。
                                        書記官  胡      儀
中      華      民      國    九十一    年      九      月      三      日
